臺灣屏東地方法院民事裁定
111年度抗字第63號
抗  告  人  董哲弼  
相  對  人  黃振益  
上列當事人間聲請拍賣抵押物事件，抗告人對於中華民國111年6
月30日本院111年度抗字第63號裁定，提起抗告，本院裁定如下
：
    主  文
抗告駁回。
抗告費用由抗告人負擔。
    理  由
一、本件相對人主張：抗告人於民國109年6月17日以其所有如附
    表所示之土地（下稱系爭不動產）為伊設定新臺幣1080萬元
    、擔保債權確定日為109年12月14日之最高限額抵押權（下
    稱系爭抵押權），作為借款之擔保，嗣於隔(18)日向伊借款
    新台幣（下同）900萬元，約定借款期間自109年6月18日起
    至同年12月17日止，惟抗告人屆期未依約清償，爰依法聲請
    裁定拍賣系爭不動產，以資受償等語。
二、原裁定以相對人之聲請經核與民法第873條之規定相符，而
    准予拍賣系爭不動產。抗告人對原裁定聲明不服，提起抗告
    ，抗告意旨略以：伊確實有向相對人借款用於投資休閒農場
    ，惟受疫情影響資金中斷，伊已火速出售農場土地，一周內
    可望有資金挹注，望相對人暫緩聲請執行，再等數日，抗告
    人有誠意還清欠款本息，資金入帳，定通知債權人等語。
三、按抵押權人，於債權已屆清償期，而未受清償者，得聲請法
    院，拍賣抵押物，就其賣得價金而受清償，民法第873條定
    有明文。聲請拍賣抵押物，原屬非訟事件，准許與否之裁定
    ，既無確定實體法上法律關係存否之性質，於債權及抵押權
    之存否，並無既判力，只須其抵押權已經依法登記，且債權
    已屆清償期而未受清償，法院即應為准許拍賣抵押物之裁定
    ，若債務人對於抵押權之存否或金錢債務之數額有爭執，則
    應提起確認之訴，以求解決（最高法院49年台抗字第244號
    判例意旨參照）。
四、本件相對人主張抗告人於109年6月18日向其借款900萬元，
    並以系爭不動產為其設定系爭抵押權以為擔保，惟屆期未獲
    清償之事實，業據相對人提出他項權利證明書、土地登記謄
    本、抵押權設定契約書、借款約定書為證，且為抗告人所不
    爭執，得認屬實。系爭抵押權既業經依法登記，且所擔保之
    債權已屆清償期，而無已受清償之事證，則原裁定依相對人
    之聲請，准許拍賣系爭不動產，經核於法並無違誤。至於抗
    告人雖稱近期將有資金挹注，得以償還欠款，惟迄本裁定作
    成時止，本院仍未收受兩造撤回本票裁定聲請或債務已償清
    之相關訊息，況相對人是否願寬限抗告人之還款期限，應由
    當事人自行協商處理，尚非本件非訟事件程序所得審究。抗
    告意旨執前揭情詞，請求廢棄原裁定，非有理由，應予駁回
    。
五、據上論結，本件抗告為無理由，依非訟事件法第46條、第21
    條第2項、第24條第1項、民事訴訟法第495條之1第1項、第4
    49條第1項、第95條、第78條，裁定如主文。
中　　華　　民　　國　　111 　年　　9 　　月　　22　　日
                  民事第三庭    審判長法　官　潘  快
　　　　　　　　　                    法  官  曾士哲 
　　　　　　　　　                    法  官  楊境碩
正本係照原本作成。
如不服本裁定，須於裁定送達後10日內，以適用法規顯有錯誤為
理由，向本院提出再抗告狀（須附繕本1 份及繳納再抗告裁判費
新台幣1,000 元）。再抗告時應提出委任律師或具有律師資格之
人之委任狀；委任有律師資格者，另應附具律師資格證書及釋明
委任人與受任人間有民事訴訟法第466 條之1 第1 項但書或第2
項所定關係之釋明文書影本。
中　　華　　民　　國　　111 　年　　9 　　月　　22　　日
                                      書記官　洪敏芳

附表：
編號 土        地          坐         落     面               積   權利範圍 備考  縣  市 鄉鎮市區   段 小段 地  號 公頃 公畝 平方公尺     1 屏東縣 恆春鎮 大潭  914 0 4 96.13   全部